臺灣板橋地方法院刑事裁定　　　　　　 96年度聲減字第423號
聲　請　人　臺灣板橋地方法院檢察署檢察官
受　刑　人　甲○○
上列受刑人因犯恐嚇等案件，已經判決罪刑確定，聲請人聲請減
刑及定應執行之刑（96聲減字第756 號），本院裁定如下：
    主  文
甲○○所犯如附表編號一之罪，減刑，詳如附表編號一所載，並
與其所犯如附表編號二所示不應減刑之罪所處之刑，應執行有期
徒刑貳年。
其餘聲請駁回。
    理  由
一、查受刑人甲○○所犯附表所示之罪，均經判決確定在案，茲
    檢察官以其中附表編號一所示之罪，在民國96年4 月24日以
    前，所犯合於中華民國96年罪犯減刑條例所列減刑條件，聲
    請予以減刑，並聲請與附表編號二所列不應減刑之犯罪所處
    之刑，定其應執行之刑。
二、本件此部分聲請經核尚無不合，應予准許，並就附表編號一
    應減刑犯罪減刑後之刑與附表編號二所示不應減刑之犯罪所
    處之刑，依原裁判判決時所應適用法律，即95年7 月1 日修
    正生效前刑法第51條第1 項第5 款規定，定其應執行之刑。
三、至於原聲請意旨就被告於78年9 月17日所犯殺人未遂罪，經
    臺灣高等法院於81年8 月20日（聲請書誤載為82年11月11日
    ），以81年度上訴字第2487號判決，判處被告有期徒刑8 年
    （上訴駁回），81年9 月21日確定，亦聲請與上開二罪定應
    執行刑，以及聲請依同條例第9 條諭知易科罰金部分：
    (一)查被告所犯殺人未遂罪之8 年有期徒刑，屬中華民國96年
      罪犯減刑條例第3 條第1 項第15款所列不應減刑之罪刑，
      合先敘明。又按數罪併罰有二裁判以上者，固得依刑法第
      51條之規定定其應執行之刑，但須以裁判確定前為前提。
      倘若被告先後犯甲、乙、丙三罪，而甲罪係在乙罪裁判確
      定前所犯，甲、乙兩罪均經判決確定，並已裁定定其應執
      行之刑，則丙罪雖在乙罪裁判確定前所犯，但因其在甲罪
      裁判確定之後，且乙罪既已與甲罪合併定其應執行刑，則
      丙罪即不得再與乙罪重複定其應執行之刑，祇能單獨執行
      （最高法院72年臺非字第47號判例意旨參照）。再刑法第
      53條所謂數罪併罰，有二裁判以上者，依第51條之規定，
      定其應執行之刑，以二裁判以上所宣告之數罪，均在裁判
      確定前所犯為必要，若於其中甲罪之判決確定後，復犯乙
      罪，或乙罪為連續犯或繼續犯，而其部分犯罪行為在甲罪
      判決確定以後者，即均無該條適用之餘地（最高法院86年
      度臺非字第188 號判決意旨參照）。經查：被告所犯如附
      表編號一、二所示之罪刑，業經本院82年度訴字第1859號
      判決定其應執行刑有期徒刑2 年2 月確定在案，而其中附
      表編號二所示之未經許可無故持有手槍罪之犯罪時間，因
      屬繼續犯，係於79年2 月4 日起至82年2 月10日止，有該
      案判決書在卷可查，原聲請意旨認被告所犯附表編號二所
      示之未經許可無故持有手槍罪之犯罪時間為79年8 月27日
      ，實有誤會（該案判決明確認定被告所犯該罪無中華民國
      80年罪犯減刑條例之適用），此罪顯非被告所犯殺人未遂
      罪8 年有期徒刑判決確定前犯之，二者間無裁判確定前犯
      數罪之併合處罰關係，又附表編號一所示之恐嚇危害安全
      罪，既已與同判決認定之未經許可無故持有手槍罪合併定
      其應執行刑，則即不得再與被告所犯殺人未遂罪重複定其
      應執行刑，是被告所犯殺人未遂罪之有期徒刑8 年，應係
      單獨執行（單獨計算刑期，被告此罪從未曾與他罪定應執
      行刑，有臺灣高等法院被告前案紀錄表在卷可考），聲請
      人聲請一併定應執行刑，於法不合。
    (二)附表所示二罪定應執行刑，因其中附表編號二所示之罪屬
      不得易科罰金之罪，則與之有併合處罰關係之附表編號一
      所減之刑，自亦無庸為易科罰金折算標準之記載（司法院
      大法官會議釋字第144 號解釋意旨參照），聲請人聲請依
      上開條例第9 條諭知易科罰金，亦屬有誤。
    (三)聲請人上揭部分聲請，應予駁回。
四、爰依中華民國96年罪犯減刑條例第2 條第1 項第3 款、第4
    條、第8 條第1 項、第11條，95年7 月1 日修正施行前刑法
    第51條第5 款，裁定如主文。
中　　華　　民　　國　　96　　年　　7　　 月　　16　　日
                  刑事第四庭  法　官  王復生
以上正本證明與原本無異
如不服本裁定應於送達後五日內向本院提出抗告狀
                              書記官　陳秀慧
中　　華　　民　　國　　96　　年　　 7　　月　　16　　日
受刑人甲○○減刑及定應執行之刑案件一覽表
┌──────┬──────┬──────┐
│編號        │            │            │
│            │     一     │     二     │
├──────┼──────┼──────┤
│罪名        │連續恐嚇危害│未經許可無故│
│            │安全        │持有手槍    │
├──────┼──────┼──────┤
│宣告刑及曾減│有期徒刑1 年│有期徒刑2年 │
│之刑        │2 月，並依中│            │
│            │華民國80年罪│            │
│            │犯減刑條例第│            │
│            │2條 第1 項第│            │
│            │2款 第3 目，│            │
│            │減為有期徒刑│            │
│            │7月         │            │
├──────┼──────┼──────┤
│            │79年2月4日及│79年2 月4 日│
│犯罪日期    │79年8月27日 │至82年2 月10│
│            │            │日          │
│            │            │            │
├──────┼──────┼──────┤
│偵查（自訴）│臺灣板橋地方│同左        │
│機關        │法院檢察署82│            │
│            │年度偵字第  │            │
│年度案號    │5858 號     │            │
│            │            │            │
├───┬──┼──────┼──────┤
│      │法院│臺灣板橋地方│同左        │
│      │    │法院        │            │
│      │    │            │            │
│      ├──┼──────┼──────┤
│最  後│案號│82年度訴字第│同左        │
│事實審│    │1859號      │            │
│      │    │            │            │
│      ├──┼──────┼──────┤
│      │判決│82年11月11日│同左        │
│      │日期│            │            │
├───┼──┼──────┼──────┤
│      │法院│臺灣板橋地方│同左        │
│      │    │法院        │            │
│      │    │            │            │
│      ├──┼──────┼──────┤
│確  定│案號│82年度訴字第│同左        │
│判  決│    │1859號      │            │
│      │    │            │            │
│      ├──┼──────┼──────┤
│      │判決│83年3月31日 │83年3月31日 │
│      │確定│            │            │
│      │日期│            │            │
├───┴──┼──────┼──────┤
│所犯法條    │刑法第305條 │74年1 月18日│
│            │            │修正公布槍砲│
│            │            │彈藥刀械管制│
│            │            │條例第7 條第│
│            │            │4 項、第11條│
│            │            │第3項       │
├──────┼──────┼──────┤
│是否合於中華│減刑：第2條 │屬第3 條第1 │
│民國九十六年│第1 項第3 款│項第4 款、第│
│罪犯減刑條例│、第4條     │3 項所列不予│
│            │            │減刑之罪    │
├──────┼──────┼──────┤
│減刑後與不予│有期徒刑3月 │有期徒刑2年 │
│減刑後之刑期│15日        │            │
│            │            │            │
├──────┼──────┴──────┤
│            │原臺灣板橋地方法院檢察署83│
│備註        │年執甲字第2414號：此二罪（│
│            │有期徒刑7 月及2 年，經同一│
│            │原確定判決定應執行刑有期徒│
│            │刑2 年2 月確定            │
└──────┴─────────────┘
